臺灣彰化地方法院刑事判決　　　　　　 100年度簡上字第81號
公　訴　人　臺灣彰化地方法院檢察署檢察官
上　訴　人
即　被　告　林朝祥
上列上訴人即被告因妨害名譽案件，不服本院簡易庭中華民國10
0年2月25日第一審簡易程序判決（100年度簡字第354號），提起
上訴，本院管轄之第二審合議庭判決如下︰
    主  文
上訴駁回。
    事實及理由
一、犯罪事實：
  (一)林朝祥於民國（下同）99年10月14日19時21分許，至魏淑玲
    所開設位於彰化縣永靖鄉○○村○○街173號之廣東粥店內
    ，基於公然侮辱之犯意，在該不特定多數人可以自由進出，
    為公眾得自由出入場所之廣東粥店內，對魏淑玲比中指（意
    思為「幹」），並以「破麻」一詞辱罵魏淑玲，而公然侮辱
    魏淑玲。
  (二)案經魏淑玲訴由彰化縣政府警察局員林分局，由該分局報告
    臺灣彰化地方法院檢察署檢察官偵查後起訴（檢察官原起訴
    案號：99年度偵字第10314號），後因被告認罪，經本院一
    審裁定改依簡易判決處刑。
二、認定事實所憑之證據及理由：
  (一)被告於本院合議庭100年8月23日審理中，承認於上述時地對
    魏淑玲比出中指（意思為「幹」），但否認辱罵魏淑玲「破
    麻」，辯稱：我是用日語罵她很能拖延，不是罵她「破麻」
    云云。
  (二)被告於上述時地對被害人魏淑玲比出中指之動作，有魏淑玲
    上開廣東粥店內之監視錄影器翻拍照片2張（警卷第5-6頁）
    等附卷可證，且為被告所承認，事實已可認定。按對人比出
    一根中指向上的動作，乃極為不雅之侮辱行為，足見被告於
    上揭時、地對告訴人比中指，已構成公然侮辱罪。
  (三)又證人（被害人）魏淑玲於本院審理中結證稱：「（你說被
    告常常來騷擾你？）是的，我不理會他，但是他常常來聊天
    ，也沒有買廣州粥，而且他家的車後照鏡被砸，他還懷疑是
    我找人做的。我不理會他，他就生氣。我店裡有裝監視器是
    因為他之前有在店裡打我耳光，我當時報警，警察建議我在
    店裡裝監視器才能保護自己，而且我的店常常都是我自己一
    個人，在下午二、三點的時候街上常常沒有什麼人，我先生
    常常擔心我的安危。這次錄影錄到被告比我中指，而且罵我
    『破麻』。」（見本院100年5月18日筆錄），按被告既然在
    19時21分許晚餐時間，前去告訴人之廣東粥店內比出中指，
    衡情當時應有幾分衝突之氣氛，被告在情緒不佳狀況下，對
    一名女子罵出「破麻」之語詞，應不違背經驗法則，告訴人
    所述應堪採信。
  (四)被告於本院一審訊問程序、本院合議庭100年5月18日審理，
    多次自白犯罪，表示認罪之意思（本院一審卷第51頁、本院
    合議庭卷第16頁背面），被告並於上訴書狀中承認有罵出「
    破麻」乙詞，僅辯稱是債務糾紛而已（見本院合議庭卷第4
    頁），被告於本院100年8月23日審理時改口辯稱沒有罵「破
    麻」云云，應是避重就輕、試圖卸責之詞，不足採信。
  (五)綜上所述，被告確有對告訴人罵「破麻」及比中指之行為，
    公然侮辱犯罪事證明確，應堪認定。
三、被告上訴意旨略以：告訴人曾於97年10月15日、98年1月8日
    、98年1月23日三度向被告借款，總金額為新台幣25萬元，
    告訴人至今未還，且告訴人曾與被告有私人感情糾葛，被告
    氣憤難平，所以才有此次公然侮辱犯行，原審量刑過重云云
    。然查，被告並未提出任何告訴人簽立之字據、匯款單據證
    明雙方金錢往來關係；反而，被告僅提出被告自己名義之存
    摺影本，實不足以證明與告訴人有何金錢往來關係存在，又
    被告提出之錄音譯文，顯然是被告有心設計引誘告訴人回答
    之問題，證據力薄弱，並不能作何種對被告有利認定之依據
    ，況且被告於晚餐時間，隨時都可能有客人上門之時間，對
    獨自顧店的告訴人有上述公然侮辱行為，造成告訴人心理傷
    害非淺，自不宜輕縱。原審以被告所犯刑法第309條第1項之
    公然侮辱罪，事證明確，並審酌被告犯罪手段、動機、告訴
    人所受損害、尚未與告訴人和解，及被告之智識程度、生活
    狀況、犯後態度等一切情狀，依其職權行使，於法定刑度內
    量處被告拘役25日，並諭知易科罰金之折算標準，核無違誤
    或不當之處，原審判決應予維持。上訴人以原審量刑過重為
    由，提起上訴，為無理由，應予駁回。
據上論斷，應依刑事訴訟法第455條之1第1項、第3項、第368 條
，判決如主文。
本件經檢察官高宏銘到庭執行職務。
中    華    民    國    100   年    9    月     6    日
                  刑事第七庭     審判長法官  葉明松
                                 法      官  郭麗萍
                                 法      官  黃玉齡
以上正本證明與原本無異。
本件不得上訴。
中    華    民    國    100   年    9    月     6    日
                                     書記官  施秀青